# 告假（ 2012 年 6 月 5 日～ 10 日）

提问人：chenyiwei 时间：2012-05-31 01:57:56
各位网友、其他版主、社区管理员：
我将于 6 月 5 日（周二）去境外旅游， 10 日返回。在此期间可能无法或者不能及时管理版面和回复问题，特此预先告知各位，也请本版面其他版主和社区管理员在此期间多费心了！
chenyiwei

回答人：chenyiwei
各位网友、其他版主、社区管理员：
我将于 6 月 5 日（周二）去境外旅游， 10 日返回。在此期间可能无法或者不能及时管理版面和回复问题，特此预先告知各位，也请本版面其他版主和社区管理员在此期间多费心了！
chenyiwei